# 请教大型成套设备出口收入确认

提问人：tonghuage 时间：2016-05-31 19:59:16
向各位请教一个出口大型设备出口的业务（大型水轮机）： 公司与境外控股公司签订了一份大型成套设备采购合同，根据合同约定，对方 2015 年分别从境外支付公司两笔预付款并结汇， 2015 年入账 借：银行存款 贷：预收账款 同时，公司与国内其他生产商签订了设备制造合同（负责生产设备、负责直接发货），并支付对方对应的预付账款
借：预付账款 贷：银行存款 2016 年收到生产商发货申请，收到对方开来的发票入账冲减预付账款
借：库存商品-贸易出口 应交税金-增值税-材料进项税 贷：预付账款 月末：对应
出口设备的税金结转 借：其他应收款-应收出口退税款 同时 借：主营业务成本
贷：应交税金 贷：库存商品-贸易出口 2016 年 1 月、 3 月公司采用DAT的形式分别发出主设备配件两批，根据国家税务总局《出口货物退（免）税管理办法》的规定，以报关单、出口销售发票、对方收货确认单同时确认收入借：预收账款 贷：主营业务收入 但是现在控股公司那边说他们收到的设备无法结转在建工程，他们只能继续挂在预付账款，也要求我们不能从预收账款结转主营业务收入，理由是大型设备周期超过 1 年，但是如果我们不结转那么我们无法按照退税要求在规定的期间内申请退税。如果这样我们该如何进行账务处理呢？？

回答人：chenyiwei
会计处理的对象是本会计主体，本会计主体能否确认收入取决于本会计主体截至资产负债表日的履约状况是否符合企业会计准则规定的收入确认条件，与买方（即使是关联方）能否确认收入无关。